臺灣臺北地方法院交通事件裁定　　　　 94年度交聲字第974號
原處分機關　臺北市交通事件裁決所
異　議　人
即受處分人　甲○○
上列異議人即受處分人因違反道路交通管理處罰條例案件，對於
臺北市交通事件裁決所中華民國九十四年九月十三日以北市裁二
字第裁二二－ＣＧ0000000號所為之處分（原舉發案號：
臺北縣政府警察局交通隊北市裁二字第裁二二—ＣＧ00000
00號），聲明異議，本院裁定如下：
    主    文
異議駁回。
    理    由
一、本件異議意旨略以：異議人即受處分人甲○○於民國九十四
    年五月二十二日凌晨一時五十四分許，固有騎乘車牌號碼Ｃ
    ＱＶ—０二八號重型機車，行經臺北縣三芝鄉臺二線淺水灣
    山莊之事實，惟其於行經該處時，見路旁設有測速照相器，
    隨即按壓煞車降低時速通過感應線圈，時速絕無達八十一公
    里之可能，況攝得異議人所騎乘之上開重型機車行經該處之
    第一張違規採證照片中，並未顯示時速，而第二張違規採證
    照片中，除未攝得異議人所騎乘之上開重型機車影像外，同
    時尚有其他車輛通過，且該處之測速照相器閃光燈，在異議
    人通過感應現圈後，緊接在第二台及第三台車輛通過該處時
    亦有閃光動作，如何確認異議人所騎乘之上開重型機車即係
    照片中所指以時速八十一公里超速行駛之違規車輛，進而逕
    行舉發，令人深感不公。經向原處分機關陳述後，仍遭原處
    分機關依違反道路交通管理處罰條例第四十條第一項規定，
    裁處異議人罰鍰新臺幣（下同）一千四百元，並依同條例第
    六十三條第一項規定，記違規點數一點，實難令人甘服。為
    此，聲明異議云云。
二、按汽車駕駛人，行車速度，超過規定之最高時速，或低於規
    定之最低時速，處一千二百元以上二千四百元以下罰鍰；又
    汽車駕駛人有第三十三條、第三十八條第一項、第四十條第
    一項、第四十五條、第四十七條第一款至第四款、第四十八
    條、第四十九條或第六十條第一項、第二項第一款至第三款
    情形之一者，除依原條款處罰鍰外，並各記違規點數一點，
    道路交通管理處罰條例第四十條第一項、第六十三條第一項
    第一款分別定有明文。再駕駛人行車速度，超過規定之最高
    時速二十公里以上者，如係機器腳踏車，於期限內繳納或到
    案聽候裁決者，依違反道路交通管理事件統一裁罰基準及處
    理細則第二條第二項所定之違反道路交通管理事件統一裁罰
    基準表之規定，應裁罰一千四百元。
三、訊據異議人即受處分人甲○○固坦承有於上開時間騎乘上開
    重型機車行經上開違規地點之事實，然矢口否認有何違規行
    為，辯稱：其在騎車通過該處之感應線圈時，即已按壓煞車
    減速，時速絕無達違規採證照片上所示八十一公里之可能，
    且於其騎車通過上開違規地點之感應線圈時，緊接在後尚有
    其他車輛通過該處，該處之測速照相器閃光燈遂有連續閃光
    之動作，而第一張違規採證照片中，並未顯示時速，第二張
    違規採證照片中，又未拍得異議人所騎乘之上開重型機車影
    像，同時並有其他車輛通過之情形，違規採證照片中以時速
    八十一公里超速行駛之違規車輛，應係跟隨在其後方行駛之
    第二台車云云。
四、經查：
  (一)異議人上開違規事實，業據證人張明秋亦即依據上開違規地
    點所設置之測速照相器拍得之違規採證照片製單逕行舉發本
    件違反道路交通管理事件之臺北縣政府警察局交通隊隊員於
    本院審理時證稱：上開違規地點所裝設之測速照相設備係微
    電腦自動測速照相器，其作動原理為於車輛駛壓通過第一感
    應線圈時啟動儀器，車輛駛壓通過第二感應線圈時，自動換
    算車輛之行車速度，並於車輛駛離第二感應線圈時，連續拍
    攝依據換算結果顯示為超速行駛之違規車輛照片，就本件而
    言，該處微電腦自動測速照相器所拍得之第一張及第二張違
    規採證片正上方第一行顯示之「0000　00－00－0
    0」字樣，係指違規時間為九十四年五月二十二日凌晨一時
    五十四分；第二行顯示之「２　００　２００ＣＭ」字樣中
    ，「２」為車道別，意指拍攝第二車道之違規車輛，「００
    」係指若屬違規闖越紅燈者，駕駛人係在燈號變換為紅燈後
    幾秒闖越紅燈，「２００ＣＭ」為第一感應線圈與第二感應
    線圈間距離二百公分；第三行顯示之「000　0000」
    字樣中，「１４７」意謂該違規車輛之排序為第一四七台，
    「１８７６」為違規地點之路口代碼。第二張違規採證照片
    正上方第一行顯示之「0000　00－00－00」字樣
    ，亦同在表示違規時間之年月日時分；第二行顯示之「２
    ０８　２００ＣＭ」字樣中，「２」、「２００ＣＭ」意同
    第一張，亦為車道別與第一感應線圈第二感應線圈間之距離
    ，「０８」則指第一張與第二張違規採證照片之拍攝時差０
    ‧八秒；第三行顯示之「１４７　Ｖ８１」字樣中，「１４
    ７」同指係第一四七台違規車輛，「Ｖ＝８１」則為被告所
    騎乘之上開重型機車行經該處時，經電腦依其駛壓通過第一
    感應線圈與第二感應線圈而自動換算之時速為八十一公里，
    渠遂據此違規採證照片製單逕行舉發等語在卷，且有違規採
    證照片二張及臺北縣政府警察局九十四年八月二十九日北縣
    警交字第０九四０一一七四九三號函一份在可稽，再以本件
    第一張及第二張違規採證照片中，清晰可見異議人騎乘上開
    重型機車駛壓通過上開違規地點之身影，而在被告車輛前、
    後雖各有一自用小客車行經上開違規地點，然在該處之微電
    腦自動測速照相器，拍攝第一張違規採證照片時，駛壓通過
    感應線圈者，除被告所騎乘之上開重型機車外，別無其他，
    而在拍攝第二張違規採證照片時，行駛在被告後方之該輛自
    用小客車，則根本尚未駛入埋設第一感應線圈處之情觀之，
    該二張違規採證照片所拍攝之違規超速行駛車輛，即係被告
    所騎乘之上開重型機車無誤，此觀諸該二張違規採證照片即
    明，據此，足徵異議人辯稱在其騎車駛壓通過上開違規地點
    感應線圈之同時，尚有他車輛通過，且第二張違規採證照片
    中已無其所騎乘車輛之影像云云，係屬違實之詞，不足採信
    。
  (二)又上開違規地點所裝設之微電腦自動測速照相器，除兩台車
    緊接行駛，毫無任何間隔，致電腦誤判為同一台車者外，在
    遇有前後兩台車輛緊接超速行駛之情形，則係會連續拍攝三
    張違規採證照片，並在第二張及第三張違規採證照片中分別
    顯示前方車輛及後方車輛之時速，並無誤判之可能一節，亦
    據證人張明秋於本院審理時證述無訛，並有證人張明秋所提
    出，緊接在異議人之後，同在上開違規地點超速行駛之「第
    一四八台」車輛之違規採證照片二張附卷可稽，而該第一百
    四十八台違規車輛採證照片中，非僅不見異議人所騎乘之上
    開重型機車，亦無在上開異議人所騎機車之第一百四十七台
    違規車輛採證照片中，行駛在異議人所騎車輛後方內側車道
    之該輛紅色自用小客車，此核諸附卷之第一百四十七台及第
    一百四十八台違規採證照片自明，異議人空言辯稱其在行經
    上開違規地點駛壓經過感應線圈之同時，緊接在後之第二台
    及第三台車輛通過該處時，自動測速照相器亦有閃光動作，
    其非上開上開二張第一百四十七台違規採證照片中所指，以
    時速八十一公里超速行駛之違規車輛，係電腦誤判云云，顯
    屬無據，亦無可採。
  (三)從而，異議人確有於上開時、地，駕駛上開重型機車以時速
    八十一公里速度超速行駛之事實，已堪認定。原處分機關依
    道路交通管理處罰條例第四十條第一項、道路交通管理事件
    統一裁罰基準及處理細則第四十三條、第四十四條第一項及
    違反道路交通管理事件統一裁罰標準表之規定，裁處異議人
    罰鍰一千四百元，並依同條例第六十三條第一項規定，記違
    規點數一點，於法並無不合，異議人之異議為無理由，應予
    駁回。
據上論斷，應依道路交通管理處罰條例第八十七條第二項，道路
交通案件處理辦法第十九條，裁定如主文。
中　　華　　民　　國　　94　　年　　12　　月　　30　　日
                        臺灣臺北地方法院交通法庭
                            法　官  吳麗英
以上正本證明與原本無異。
如不服本裁定，應於送達後五日內，向本院提出抗告狀。
　　　　　　　　　　　　　　書記官　田華仁
中　　華　　民　　國　　94　　年　　12　　月　　30　　日
